【裁判字號】    98,審訴,795
【裁判日期】    981022
【裁判案由】    違反毒品危害防制條例
【裁判全文】
臺灣新竹地方法院刑事宣示判決筆錄     98年度審訴字第795號
公  訴  人  臺灣新竹地方法院檢察署檢察官
被      告  甲○○
指定辯護人  本院公設辯護人乙○○
上列被告因違反毒品危害防制條例等案件，經檢察官提起公訴（
98年度偵字第5664號、98年度毒偵字第765號、 第1254號），檢
察官聲請改依協商程序而為判決，本院於中華民國98年10月22日
下午4時在本院刑事第8法庭宣示判決，出席職員如下：
                        法  官  魏瑞紅
法官起立朗讀判決主文、犯罪事實要旨、處罰條文、附記事項及
告以上訴限制、期間並提出上訴狀之法院，且諭知記載其內容：
一、主  文
甲○○持有第一級毒品，累犯，處有期徒刑月，扣案之海洛因
貳包（合計淨重點肆伍公克），均沒收銷燬之；又施用第二級
毒品，累犯，處有期徒刑拾壹月，扣案之安非他命包（合計毛
重貳點柒公克），均沒收銷燬之，過濾器壹組，沒收之；又施
用第一級毒品，累犯，處有期徒刑壹年壹月，扣案之海洛因壹包
（淨重壹點玖捌公克），沒收銷燬之，注射針筒壹支，沒收之；
又施用第二級毒品，累犯，處有期徒刑拾壹月，扣案之安非他命
捌包（合計毛重拾陸點貳公克），均沒收銷燬之，玻璃球安非他
命吸食器支，均沒收之。應執行有期徒刑貳年陸月，扣案之海
洛因貳包（合計淨重點肆伍公克）、海洛因壹包（淨重壹點玖
捌公克）、安非他命拾壹包（合計毛重拾捌點玖公克），均沒
收銷燬之，過濾器壹組、注射針筒壹支、玻璃球安非他命吸食器
支，均沒收之。
二、犯罪事實要旨：
（一）甲○○前於民國95年間，因贓物案件，經本院以95年度竹
      東簡字第17號判決判處有期徒刑3 月確定；又於94年間，
      因3 犯連續施用第一、二級毒品等案件，經本院以94年度
      訴字第667 號判決各判處有期徒刑10月、8 月，並定應執
      行有期徒刑1 年6 月，經臺灣高等法院以95年度上訴字第
      596 號判決判處上訴駁回因而確定；上開3 案件嗣經減刑
      為有期徒刑1 月又15日、5 月、4 月，並定應執行有期徒
      刑10月(甲)確定；復於95年間，因4 犯連續施用第一、二級
      毒品案件，經臺灣高等法院以95年度上訴字第2892號判決
      各判處有期徒刑1 年、10月，並定應執行有期徒刑1 年7
      月確定。再於同年間，因竊盜案件，經本院以95年度易字
      第207 號判決判處有期徒刑8 月確定。上開3 案件嗣經減
      刑為有期徒刑6 月、5 月、4 月，並定應執行有期徒刑1
      年1 月(乙)確定。又於96年間，因偽造文書案件，經臺灣桃
      園地方法院以96年度壢簡字第473 號判決判處有期徒刑6
      月，嗣經減刑為有期徒刑3 月(丙)確定。上開(甲)(乙)(丙)部分經
      接續執行，於97年11月9 日縮刑期滿執行完畢。
（二）甲○○前於90年間，因初犯施用毒品案件，經本院以90年
      度毒聲字第1342號裁定送觀察、勒戒後，認無繼續施用毒
      品傾向，於90年9月26 日釋放出所，經臺灣新竹地方法院
      檢察署檢察官以90年度毒偵字第1224號不起訴處分確定。
      又於91年間，因2 犯施用毒品案件，經本院分別以91年度
      毒聲字第972號、92年度毒聲字第93 號裁定送觀察、勒戒
      後，因認有繼續施用毒品之傾向，再由本院以92年度毒聲
      字第173號裁定令入戒治處所施以強制戒治，嗣於93年1月
      9 日因毒品危害防制條例修正而出所停止戒治；刑責部分
      經本院以92年度易字第197號判決判處有期徒刑6月確定，
      於93年11月5日易科罰金執行完畢。
（三）詎不知悔改，復基於持有第1級毒品海洛因、施用第1級毒
      品海洛因及第2級毒品甲基安非他命之犯意，分別於
  １、98年4 月27日12時許，在新竹縣國道三號高速公路芎林交
      流道旁，向姓名年籍不詳綽號「阿財」男子，購入第1級
      毒品海洛因2 小包（驗餘合計淨重3.45公克）而持有之。
  ２、98年4 月28日7 時許，在新竹市○區○○路85巷12號8 樓
      居所，以將第二級毒品甲基安非他命置於玻璃球內加熱後
      吸食煙霧之方式，施用第2 級毒品甲基安非他命1 次。
  ３、98年7 月22日17時36分許採尿時起回溯26、96小時內之某
      時，在不詳處所，以將海洛因加水置入注射針筒注射皮膚
      之方式、以將第二級毒品甲基安非他命置於玻璃球內加熱
      後吸食煙霧之方式，施用第1 級毒品海洛因及第2 級毒品
      甲基安非他命各1 次。
  ４、嗣先於98年4 月28日14時0 分許，在新竹市○區○○路85
      巷12號8 樓地下一樓停車場內為警查獲，並在甲○○駕駛
      之JZ-0557 號自用小客車駕駛座左下方、及在甲○○所攜
      背包內起獲上開１所示之第1 級毒品海洛因2 小包（驗餘
      合計淨重3.45公克）、第2 級毒品安非他命3 小包（共毛
      重2.73公克）、過濾器1 組；後於98年7 月22日15時0 分
      許，為警在其女友林宜慧位於新竹縣竹北市○○○街336
      之1 號4 樓之1 租屋處查獲，並扣得第1 級毒品海洛因1
      小包（驗餘淨重1.98公克，原起訴書誤載為海洛因2 小包
      ）、第2 級毒品安非他命8 小包（共計毛重16.2公克）、
      玻璃球安非他命吸食器3 支及注射針筒1 支等物，經其同
      意採集尿液檢體送驗，結果呈嗎啡、可待因、安非他命及
      甲基安非他命陽性反應，而查知上情。
三、處罰條文：
    毒品危害防制條例第10條第1 項、第2 項、第11條第1 項、
    第18條第1 項前段，刑法第47條第1 項、第51條第5 款、38
    條第1 項第2 款。
四、至於扣案白色粉末1 小包（驗餘淨重5.32公克），因未檢驗
    出有法定毒品成分，有法務部調查局98年8 月27日調科壹字
    第09823023030 號函在卷可參，本院無從宣告沒收，附此敘
    明。
五、協商判決除有刑事訴訟法第455條之4第1項第1款於本訊問程
    序終結前，被告撤銷協商合意或檢察官撤回協商聲請者；第
    2款被告協商之意思非出於自由意志者；第4款被告所犯之罪
    非第455條之2第1項所定得以協商判決者；第6款被告有其他
    較重之裁判上一罪之犯罪事實者；第7 款法院認應諭知免刑
    或免訴、不受理者情形之一，及違反同條第2 項「法院應於
    協商合意範圍內為判決；法院為協商判決所科之刑，以宣告
    緩刑或2 年以下有期徒刑、拘役或罰金為限」之規定者外，
    檢察官與被告、辯護人均不得上訴。
六、如有前項得上訴之情形，得自收受宣示判決筆錄送達之日起
    10日內，向本院提出上訴書狀，上訴於第二審法院。
中    華    民    國    98    年    10    月    22    日
                        刑事第九庭書記官  鄧雪怡
                                  法  官  魏瑞紅
以上筆錄正本係照原本作成。
中    華    民    國    98    年    10    月    22    日
                                  書記官  沈藝珠
附錄論罪科刑法條：
毒品危害防制條例第10條
施用第一級毒品者，處 6 月以上 5 年以下有期徒刑。
施用第二級毒品者，處 3 年以下有期徒刑。
毒品危害防制條例第11條第1項
持有第一級毒品者，處 3 年以下有期徒刑、拘役或新臺幣 5 萬
元以下罰金。


司法院資訊處製作；財團法人民間司法改革基金會備份。
